臺灣高等法院刑事裁定
109年度聲字第3914號
聲明異議人
及  受刑人  施河僑



上列聲明異議人即受刑人因違反毒品危害防制條例等案件，對於
臺灣新北地方檢察署檢察官執行之指揮（109年度執更緝字第390
號），聲明異議，本院裁定如下： 
    主  文
聲明異議駁回。
    理  由
一、聲明異議意旨略以：
　㈠按假釋中因故意犯罪，受有期徒刑以上之刑之宣告者，於判
    決確定後6月內撤銷其假釋，刑法第78條第1項定有明文。再
    按送達證明應於作成後交收領人簽名、蓋章或按指印，如拒
    絕或不能簽名、蓋章或按指印者，送達人應記明其事由，收
    領人非應受送達人本人者，應由送達人記明其姓名，民事訴
    訟法第141條第2、3項分別定有明文。又送達文書由司法警
    察或郵務機構為之，前項文書為判決、裁定、不起訴或緩起
    訴處分書者，送達人應作收受證書，記載送達證書所列事項
    ，並簽名交受領人；另送達文書，除本章有特別規定之外，
    準用民事訴訟法之規定，刑事訴訟法第61條第1、2項、第62
    條亦有明文。
　㈡聲明異議人即受刑人施河僑（下稱受刑人）雖於假釋期間有
    觸犯刑法，然尚未受有期徒刑之宣告，也從未收領撤銷假釋
    執行殘刑之裁定書，遑論簽名、蓋章或按指印。現今受刑人
    囚於宜蘭監獄，並借提於臺北看守所收容，從未收受撤銷假
    釋處分書，無從知悉撤銷假釋處分書寄往何處，亦無法知悉
    撤銷假釋之理由，究竟違反何項檢察官及執行保護管束之命
    令，有理由不備之違法，又撤銷假釋前未給予其陳述之機會
    ，顯有違誤。是檢察官之指揮執行有所不當，爰具狀聲明異
    議云云。
二、按受刑人或其法定代理人或配偶以檢察官執行之指揮為不當
    者，得向諭知該裁判之法院聲明異議，刑事訴訟法第484條
    定有明文。聲明異議人以前揭毒品危害防制條例案件經法務
    部撤銷假釋，檢察官指揮執行為不當，向本院聲明異議，本
    院為諭知該裁判之法院，其聲明異議於法尚無不合，先予敘
    明。
三、按受保護管束人在保護管束期間內，應遵守左列事項：一、
    保持善良品行，不得與素行不良之人往還。二、服從檢察官
    及執行保護管束者之命令。…四、對於身體健康、生活情況
    及工作環境等，每月至少向執行保護管束者報告一次，保安
    處分執行法第74條之2第1、2、4款定有明文。次按受保護管
    束人違反前條各款情形之一，情節重大者，檢察官得聲請撤
    銷保護管束或緩刑之宣告。假釋中付保護管束者，如有前項
    情形時，典獄長得報請撤銷假釋，保安處分執行法第74條之
    3亦有明定。另依刑事訴訟法第484條規定，受刑人得向諭知
    該裁判之法院聲明異議者，是以「檢察官執行指揮不當者」
    為限，必檢察官有積極執行指揮之違法或執行方法有不當等
    情形，始足當之，故檢察官倘係依前揭規定，指揮執行殘餘
    刑期，自無不當。
四、經查，本件受刑人前因違反毒品危害防制條例等罪，經本院
    以99年度聲字第1165號裁定定應執行有期徒刑16年4月確定
    ，於民國96年4月17日入監執行，並於108年1月25日假釋出
    監，假釋期間並付保護管束。受刑人於假釋期間本應遵守保
    護管束事項，竟於108年8月7日、9月6日、10月2日及10月25
    日未依規定報到及接受尿液採驗，經發函告誡、協尋、訪視
    ，均治之不理，經法務部○○○○○○○典獄長以受刑人顯已違反
    保安處分執行法第74條之2第1款、第2款、第4款規定且情節
    重大，報請撤銷假釋後，經法務部認受刑人在保護管束期間
    內，顯已違反保安處分執行法第74條之2第2款、第4款規定
    且情節重大，於108年12月30日核准撤銷其假釋，嗣由臺灣
    新北地方檢察署檢察官以109年執更緝庚字第390號執行指揮
    書，自109年7月25日起執行假釋撤銷後所餘之殘刑3年9月5
    日等情，有臺灣新北地方檢察署檢察官109年執更緝字第390
    號執行指揮書、法務部撤銷受保護管束人假釋處分書、本院
    99年度聲字第1165號裁定及本院被告前案紀錄表等件在卷可
    憑。是臺灣新北地方檢察署檢察官於受刑人之假釋經撤銷後
    ，換發109年執更緝字第390號執行指揮書執行殘餘3年9月5
    日，所為執行之指揮，於法有據，並無違法或不當。
五、又按監獄行刑法業於108年12月17日修正、109年1月15經總
    統華總一義字第10900004131號令修正公布全文156條，並自
    公布日後6個月即109年7月15日施行。修正後監獄行刑法第
    十三章假釋，已明文規定假釋審查、監獄假釋審查會陳報假
    釋之決議程序；並於該法第121條、第134條明定受刑人對於
    法務部許可、不予許可假釋或撤銷假釋之處分不服者，得於
    收受處分書之翌日起10日內向法務部提起復審、對於廢止假
    釋、不予許可假釋或撤銷假釋之處分不服，經依本法提起復
    審而不服其決定，或提起復審逾2個月不為決定或延長復審
    決定期間逾2個月不為決定者，應向監獄所在地或執行保護
    管束之地方法院行政訴訟庭提起訴訟等救濟途徑。又同法第
    153條第3項規定「本法中華民國108年12月17日修正之條文
    施行前，因撤銷假釋得聲明異議之案件，得於修正施行日之
    次日起算30日內，依本法規定向管轄地方法院行政訴訟庭提
    起訴訟。」是依現行法規定，自109年7月15日起，受刑人對
    於廢止假釋、不予許可假釋或撤銷假釋之處分不服等爭議，
    應循行政爭訟途徑予以救濟。又觀諸受刑人所提出之刑事聲
    明異議狀及刑事聲明異議並補充理由狀之內容，受刑人似亦
    對於撤銷假釋之處分有所不服，惟揆諸前開說明，受刑人如
    對於撤銷假釋之處分不服，自應循上列途徑以謀救濟，方為
    適法，受刑人依刑事訴訟法規定向本院聲明異議，自亦與法
    不合，併予說明。
六、綜上所述，本件檢察官之執行指揮，經核並無違法或不當，
    本件聲明異議為無理由，應予駁回。
據上論斷，應依刑事訴訟法第486條，裁定如主文。
中　　華　　民　　國　　109 　年　　10　　月　　30　　日
                  刑事第二十一庭審判長法　官  許宗和
                                      法　官  黃惠敏
                                      法　官  章曉文
以上正本證明與原本無異。
如不服本裁定，應於收受送達後五日內向本院提出抗告狀。
                                      書記官  陳媖如
中　　華　　民　　國　　109 　年　　11　　月　　2 　　日